臺灣苗栗地方法院民事裁定
110年度小上字第8號
上  訴  人  張文宗  
被  上訴人  臺灣苗栗地方檢察署

法定代理人  陳松吉  


上列當事人間請求償還犯罪被害補償金事件，上訴人對於民國11
0年7月30日本院苗栗簡易庭110年度苗小字第300號第一審判決提
起上訴，本院裁定如下：
    主  文
上訴駁回。
第二審訴訟費用新臺幣1,500元由上訴人負擔。
    事實及理由
一、上訴意旨略以：刑事判決與事實不符、判決與事實不符等語
    。惟未提出上訴聲明。
二、經查：
  ㈠按對於小額程序第一審裁判之上訴，非以其違背法令為理由
    ，不得為之，且其上訴狀內應記載上訴理由，表明下列各款
    事項：一、原判決所違背之法令及其具體內容；二、依訴訟
    資料可認為原判決有違背法令之具體事實（民事訴訟法第43
    6條之24第2項、第436條之25）；而所謂判決違背法令，依
    同法第436條之32第2項準用第468條、第469條第1款至第5 
    款規定，判決不適用法規或適用不當者，為違背法令，判決
    有同法第469條規定所列第1款至第5款情形之一者，為當然
    違背法令。是當事人提起上訴，如以同法第469條所列各款
    情形為理由時，其上訴狀或理由書應表明該判決有合於各該
    條款規定情形之具體內容，及係依何訴訟資料合於該違背法
    令之具體事實。如依同法第468條規定，以原判決有不適用
    法規或適用法規不當為理由時，其上訴狀或理由書應表明該
    判決所違背之法令條項，有關解釋字號，或成文法以外之習
    慣或法理等及其具體內容，暨係依何訴訟資料合於該違背法
    令之具體事實，上訴狀或理由書如未依上述方法表明，或其
    所表明者與上開法條規定不合時，即難認為已合法表明上訴
    理由，其上訴自非合法（最高法院110年度台上字第2682號
    裁定意旨參照）。次按同法第436條之32第2項準用同法第44
    4條第1項之規定，上訴不合法者，第二審法院應以裁定駁回
    之。但其情形可以補正者，審判長應定期間先命補正。
　㈡則觀諸上訴人所提上訴理由，係爭執另案刑事判決與事實不
    符、判決與事實不符，並未依訴訟資料具體指摘原判決有何
    上開違背法令之具體情事，亦未敘明原判決所違反之法令條
    項及其具體內容，依前揭說明，難認上訴人已合法提出上訴
    理由，且無從命補正，其上訴顯不合法，應予駁回。
三、依民事訴訟法第436條之32第1項準用第436條之19第1項規定
    ，上訴人提起上訴既經駁回，併確定第二審訴訟費用1,500
    元由上訴人負擔。
四、據上論結，本件上訴為不合法，依民事訴訟法第436條之32
    第1項、第2項、第444條第1項前段、第95條、第78條、第43
    6條之19第1項，裁定如主文。
中　　華　　民　　國　　110 　年　　9 　　月　　30　　日
                  民事第一庭  審判長法  官  宋國鎮
                                    法  官  何星磊
                                    法  官  劉奕榔
以上正本證明與原本無異。
本裁定不得抗告。
      　　　　　　　　　　　　　　　書記官　江秋靜
中　　華　　民　　國　　110 　年　　9 　　月　　30　　日